# 净值型理财产品的净值是否属于第一层次公允价值

提问人：Yuan-Sir 时间：2022-07-22 01:01:32
公司现有净值型理财产品，可实时观察每天的净值，乘以持有份额即为实时价值。请问此款产品是否属于第一层次公允价值，我理解是可直接观察，且期后收回的金额也可计算的，属于第一层次公允价值；而预期收益型理财产品，由于只有预期收益率，期后回收金额不确定，属于第二层次公允价值。
请老师指点

回答人：chenyiwei
净值型理财产品，除了要每天公布净值以外，相应每天的申购和赎回都依据该净值，才能作为第一层次公允价值（直接观察活跃市场交易得出），否则也只能视情况作为第二或第三层次。
预期收益型理财产品，在发行方的信用风险可以忽略不计的情况下，其公允价值可作为第二层次。